臺灣臺北地方法院刑事判決　　　　　 96年度交簡上字第189號
上　訴　人　臺灣臺北地方法院檢察署檢察官
被　　　告　甲○○
　　　　　　　　　　　號2樓
上列上訴人因被告犯公共危險案件，不服臺灣臺北地方法院九十
六年度北交簡字第一六九七號中華民國九十六年七月十三日第一
審簡易判決（聲請簡易判決處刑案號：臺灣臺北地方法院檢察署
九十六年度偵字第九七三一號），提起上訴，本院管轄之第二審
合議庭判決如下：
    主  文
原判決撤銷。
甲○○服用酒類，不能安全駕駛動力交通工具而駕駛，處罰金新
台幣玖萬元，如易服勞役，以新台幣壹仟元折算壹日，減為新台
幣肆萬伍仟元，如易服勞役，以新台幣壹仟元折算壹日。
    事  實
一、甲○○前於民國九十五年間因酒後駕車之公共危險案件經臺
    灣臺北地方法院檢察署檢察官以九十五年度偵字第六六一二
    號為緩起訴處分確定，仍於緩起訴期間，詎仍不知悔改，另
    於九十六年四月十四日二十一時許，在臺北縣永和市○○路
    某餐廳與客戶飲用啤酒數瓶後，明知其已達反應較慢、感覺
    減低、影響駕駛而不能安全駕駛動力交通工具之程度，仍駕
    駛車牌號碼七Ｂ－六三六二號自小客車行駛於道路上。嗣於
    翌（十五）日凌晨二時十二分許，行經臺北市中山區○○○
    路○段八十五號前為警攔查，經測試其酒後呼氣所含之酒精
    濃度達每公升零點六二毫克，始悉上情。
二、案經臺北市政府警察局中山分局報告臺灣臺北地方法院檢察
    署檢察官偵查後聲請以簡易判決處刑。
    理  由
一、訊據被告甲○○對於在上開時間、地點飲酒後已達不能安全
    駕駛之程度，仍駕駛車牌號碼七Ｂ－六三六二號自小客車於
    道路上行駛，嗣於翌（十五）日凌晨二時十二分許，行經臺
    北市中山區○○○路○段八十五號前為警攔查，經測試其酒
    後呼氣所含之酒精濃度達每公升零點六二毫克等情均坦承不
    諱（見本院審判筆錄第二、三頁），並有吐氣所含酒精成份
    測試成果表、刑法第一百八十五條之三案件測試觀察紀錄表
    等在卷可資佐證（見偵查卷第九、十頁），且其於為警攔檢
    後於警詢筆錄、吐氣所含酒精成份測試成果表上按捺之指印
    經內政部警政署刑事警察局鑑定結果與該局檔存「甲○○」
    指紋卡之左拇指指紋相符，有該局九十六年九月十一日刑紋
    字第０九六０一三九五六二號鑑驗書附本院卷可稽，確認當
    日為警攔查之人即為被告。按刑法第一百八十五條之三所規
    定服用酒類，不能安全駕駛動力交通工具而駕駛者，應負刑
    事責任，揆其立法目的在藉抽象危險犯之犯罪構成要件，以
    嚇阻酒後駕車者對道路交通安全之危害，本不以發生實害為
    必要。而所謂不能安全駕駛之認定，並無一定之數值可供界
    定，而係由法院以一般社會通念之客觀標準，足生公共危險
    時即足。目前行政機關所取締酒後駕車之參考標準，係依法
    務部於八十八年五月十日邀集司法院刑事廳、交通部、行政
    院衛生署、內政部警政署及中央警察大學等機關開會，所為
    凡呼氣酒精濃度逾每公升含零點五五毫克時，即屬不能安全
    駕駛之決議。上開會議決議本身固僅屬檢警取締酒後駕車之
    參考，尚無拘束法院之效力，惟以上開會議決議所採之標準
    ，係參考美國、德國及日本等國家所進行之酒精濃度與精神
    狀態之測試實驗，亦即，各項實驗均發現凡呼氣中酒精濃度
    達每公升零點五五毫克時，就人之生理方面，已產生視覺反
    應遲鈍、影像不能集中、同時不能看清前方路況及車旁照後
    鏡等狀況，及駕駛能力已受有影響、肇事率已為一般人正常
    人之十倍之事實。而被告經警到場測試，其呼氣中酒精濃度
    每公升高達零點六二毫克，且經警觀察結果認被告「於夜間
    駕駛，未依規定使用燈光，駕駛行為明顯異常」、「對員警
    指揮及交通號誌無反應或遲鈍，駕駛判斷力顯然欠佳」，分
    別有前揭吐氣所含酒精成份測試成果表、測試觀察紀錄表等
    可參，依一般社會通念，已達不能安全駕駛之程度。因此，
    被告確有於飲用酒類後，已達不能安全駕駛動力交通工具而
    仍然駕駛之犯行。本件事證明確，被告犯行已堪認定，應依
    法論科。
二、核被告所為係犯刑法第一百八十五條之三服用酒類不能駕駛
    動力交通工具而駕駛之公共危險罪。原審以被告事證明確，
    予以論罪科刑，固非無見，惟被告犯罪後，中華民國九十六
    年罪犯減刑條例於九十六年七月十六日生效施行，原審漏未
    審酌及此，尚有未洽，是檢察官上訴請求依前該減刑條例予
    以減刑，為有理由，應由本院合議庭將原判決撤銷。爰審酌
    被告前即曾因酒後駕車之公共危險案件經緩起訴處分確定，
    仍於緩起訴期間，有臺灣高等法院被告前案紀錄表可稽，竟
    仍不知自我警惕，再犯本件，實無視於法律之存在，心存僥
    倖，公然向公權力挑戰，其罔顧他人生命、財產之心態，實
    不足取，又經警所測得之酒精濃度達每公升零點六二毫克，
    惟犯罪後已坦承犯行等一切情狀，量處如主文所示之刑，並
    諭知易服勞役之折算標準，以示懲儆。又被告犯罪時間係在
    九十六年四月二十四日之前，所犯非中華民國九十六年罪犯
    減刑條例第三條所列之罪，符合減刑條件，依減刑條例第二
    條第一項第三款減其宣告刑二分之一，故減為罰金四萬五仟
    元，並諭知易服勞役之折算標準。
據上論斷，應依刑事訴訟法第四百五十五條之一第一項、第三項
、第三百六十九條第一項前段、第二百九十九條第一項前段，刑
法第一百八十五條之三、第四十二條第三項前段，刑法施行法第
一條之一，中華民國九十六年罪犯減刑條例第二條第一項第三款
、第七條，判決如主文。
本案經檢察官陳重言到庭執行職務
中　　華　　民　　國　　96　　年　　10　　月　　31　　日
　　　　　　　　　交通法庭    審判長法　官　劉慧芬
                                    法  官  李桂英
                                    法  官  黎惠萍
上正本證明與原本無異。
不得上訴。
                                    書記官  楊麗娟
中　　華　　民　　國　　96　　年　　10　　月　　31　　日
